【裁判字號】    97,交聲,1475
【裁判日期】    971106
【裁判案由】    違反道路交通管理處罰條例聲明異議
【裁判全文】
臺灣臺北地方法院交通事件裁定        97年度交聲字第1475號
異議人即
受處分人  甲○○
上列異議人即受處分人因違反道路交通管理處罰條例案件，對於
臺北市交通事件裁決所於民國97年 5月20日所為之處分（原處分
案號：北市裁二字第裁22-DB0000000號），聲明異議，本院裁定
如下：
    主  文
異議駁回。
    理  由
一、按汽車駕駛人在禁止臨時停車處所停車者，處新臺幣（下同
    ）六百元以上一千二百元以下罰鍰，道路交通管理處罰條例
    第五十六條第一項第一款定有明文。如汽車駕駛人違規停車
    而駕駛人不在場，經以科學儀器取得證據資料證明其行為違
    規，當場不能攔截製單舉發者，得逕行舉發，且逕行舉發，
    應記明車輛牌照號碼、車型等可資辨明之資料，以汽車所有
    人為被通知人製單舉發，同條例第七條之二亦有明文。而所
    謂汽車，依同條例第三條第八款規定，包括機器腳踏車。再
    按道路交通標誌標線號誌設置規則第一百六十九條規定，所
    謂「禁止臨時停車線」，係用以指示禁止臨時停車路段，以
    劃設於道路緣石正面或頂面為原則，無緣石之道路得標繪於
    路面上，距路面邊緣以三十公分為度；本標線為「紅色實線
    」，線寬除設於緣石，正面者以緣石高度為準外，其餘皆為
    十公分；且本標線禁止時間為全日二十四小時，如有縮短之
    必要時，應以標誌及附牌標示之。
二、本件原處分機關臺北市交通事件裁決所係以：異議人即受處
    分人甲○○所有之引擎號碼ＥＴ六二四三七五號輕型機車（
    原懸掛車牌號碼ＥＥＹ—六七二號），於民國九十七年一月
    二十七日上午十一時二十四分許，停放在桃園縣中壢市○○
    路三一五號禁止臨時停車處所，因駕駛人不在現場，經舉發
    單位桃園縣政府警察局交通隊警員乙○○當場以拍照方式採
    證，並以異議人所有上開車輛有違反道路交通管理處罰條例
    第五十六條第一項第一款規定之行為製單舉發，嗣異議人於
    舉發通知單上所載應到案日期即同年二月二十九日前之同年
    月十四日向原處分機關提出申訴，經原處分機關函請舉發單
    位調查結果，仍認異議人有前開違規行為，原處分機關乃於
    同年五月二十日依道路交通管理處罰條例第五十六條第一項
    第一款及違反道路交通管理事件統一裁罰基準及處理細則第
    四十三條、第四十四條、第六十七條之規定，裁處異議人罰
    鍰六百元。
三、異議意旨略以：異議人所有之上開機車牌照，業於九十四年
    八月十九日報廢，繳交監理機關，並通知環保或衛生單位將
    車體回收，取得二千元之回饋金云云。
四、查異議人所有之上開機車，於前揭時間停放在桃園縣中壢市
    ○○路三一五號，且該處劃有「禁止臨時停車標線（即紅色
    實線）」，此有採證照片附卷可稽，揆諸前開規定，自堪認
    異議人確有在禁止臨時停車處所停車之違規行為。至其前於
    九十四年八月十九日向車輛監理機關辦理上開機車之一般報
    廢，繳回號牌一面及行車執照一張，此固有機車車籍查詢資
    料附卷可稽，惟查證人乙○○證稱：所謂之「一般報廢」，
    係指將機車大牌一面及行照一張繳回監理站，機車本身則仍
    屬原所有人之財產，不需繳回，如所有權人欲留作紀念，須
    依照規定在適當處所停放，如不留用，則應請資源回收人員
    回收機車等語，異議人亦不否認車體本身並未繳回監理機關
    乙節，從而異議人雖已辦理機車一般報廢，然車體既仍屬異
    議人所有、由異議人占有管領支配，異議人自負有妥為保管
    、停放之義務；異議人雖又辯稱已將車體交由環保或衛生單
    位回收云云，惟經本院向相關環保、衛生及警察機關函查結
    果，行政院環境保護署廢機動車輛報廢回收系統，並無上開
    車輛交由登記為認證補貼之回收機構回收為廢棄車輛之紀錄
    ，且經核臺北市政府警察局交通警察大隊有牌廢棄車輛拖吊
    資料，亦無拖吊該車之紀錄，而機車報廢事宜更非臺北市政
    府衛生局所主管之業務，此有卷附行政院環境保護署九十七
    年六月二十五日環署基字第０九七００四六０００號函、臺
    北市政府警察局九十七年七月九日北市警交字第０九七三二
    八六二二００號函及臺北市政府衛生局九十七年六月二十五
    日北市衛秘字第０九七三五一九八九００號函足憑，異議人
    又未能提出其確已將車體交有關單位報廢回收之證明，自難
    據為有利於異議人之認定。
五、綜上所述，異議人所有上開機車確有於前揭時、地在禁止臨
    時停車處所停車之違規行為，從而，原處分機關依前揭道路
    交通管理處罰條例第五十六條第一項第一款及違反道路交通
    管理事件統一裁罰基準及處理細則第四十三條、第四十四條
    、第六十七條規定，裁處異議人罰鍰六百元，核無違誤。異
    議人之異議，為無理由，應予駁回。
據上論斷，應依道路交通案件處理辦法第十九條，裁定如主文。
中    華    民    國  九十七  年   十一   月    六    日
                  交通法庭法  官  陳芃宇
以上正本證明與原本無異
如不服本裁定應於送達後5日內向本院提出抗告狀
                          書記官  徐鶯尹
中    華    民    國  九十七  年   十一   月    六    日


司法院資訊處製作；財團法人民間司法改革基金會備份。
